臺灣高等法院民事裁定
110年度抗字第105號
抗  告  人  許湄苓  
相  對  人  松柏大廈管理委員會


法定代理人  鄭明芳  

上列當事人間交付管理委員會資料等事件，抗告人對於中華民國
109年11月30日臺灣臺北地方法院109年度補字第2500號裁定，關
於訴訟標的價額核定部分提起抗告，本院裁定如下： 
    主  文
原裁定關於核定訴訟標的價額部分廢棄。
本件訴訟標的價額核定為新臺幣壹佰陸拾捌萬貳仟玖佰柒拾陸元
。
抗告費用由相對人負擔。
    理  由
一、按核定訴訟標的之價額，以起訴時之交易價額為準；無交易
    價額者，以原告就訴訟標的所有之利益為準；以一訴主張之
    數項標的者，其價額合併計算之，民事訴訟法第77條之1第2
    項、第77條之2第1項定有明文。又按訴訟標的價額不能核定
    者，以民事訴訟法第466條所定不得上訴第三審之最高利益
    額數加10分之1定之；因定期給付或定期收益涉訟，以權利
    存續期間之收入總數為準；期間未確定時，應推定其存續期
    間。但其期間超過10年者，以10年計算，民事訴訟法第77條
    之12、第77條之10亦分別定有明文。
二、查，本件抗告人起訴主張其為相對人社區之住戶，請求相對
    人交付由相對人保管之相關文書資料(詳見原法院卷第7頁之
    民事起訴狀)以供閱覽(下稱第一項請求)，及廢除109年會議
    調漲抗告人每月管理費8成之決議(下稱第二項請求)，核其
    第一項請求屬因財產權之涉訟，且其訴訟標的價額不能核定
    ，應依民事訴訟法第77條之12規定，以同法第466條所定不
    得上訴第三審之最高利益數額加10分之1，即新臺幣(下同)1
    65萬元定之。至其第二項請求，乃屬因定期給付或定期收益
    涉訟。抗告人主張其係因承租相對人社區所屬之房屋而成為
    相對人社區住戶，依其所提租賃契約書所載租賃期限至110
    年11月30日止(見本院卷第29頁)，故以其租賃權存續期間即
    起訴日109年9月18日起至110年11月30日止，計1年2月又12
    日計算，而抗告人每月管理費為2863元，調漲8成後每月管
    理費增加2290元(見原法院北司調卷第37頁)，故此部分之訴
    訟標的價額核定為3萬2976元(2,290×14＋2,290/30×12
　　）。從而本件訴訟標的價額核定為168萬2976元(1,650,000＋
    32,976)。原裁定核定本件訴訟標的價額為192萬4800元，尚
    有未洽。抗告論旨指摘原裁定關於訴訟標的價額之核定不當
    ，為有理由，爰由本院將原裁定此部分廢棄，並核定本件訴
    訟標的價額如主文第2項所示。原裁定關於核定訴訟標的價
    額部分既經廢棄，原裁定命補繳裁判費部分，即失所附麗，
    應由原法院另行處理，併予敘明。
三、據上論結，本件抗告為有理由，爰裁定如主文。
中　　華　　民　　國　　110 　年　　2 　　月　　3 　　日
                  民事第二十五庭
                      審判長法  官　謝碧莉
                            法  官  林晏如
                            法  官  陳月雯
正本係照原本作成。
本裁定除以適用法規顯有錯誤為理由外，不得再抗告。如提起再
抗告，應於收受送達後10日內委任律師為代理人向本院提出再抗
告狀。並繳納再抗告費新臺幣１千元。
中　　華　　民　　國　　110 　年　　2 　　月　　3 　　日

  　　　　　　　　　　　　　書記官  侯雅文